臺灣臺中地方法院刑事判決
111年度易字第1020號
公  訴  人  臺灣臺中地方檢察署檢察官
被      告  游景中



            朱弘銘




上列被告等因毀棄損壞等案件，經檢察官提起公訴（110年度偵
字第40737號、111年度偵字第9617號），本院判決如下：
    主    文
本件公訴不受理。
    理    由
一、公訴意旨如附件起訴書所載。
二、按告訴乃論之罪，告訴人於第一審辯論終結前，得撤回其告
    訴；告訴乃論之罪，其告訴經撤回者，應諭知不受理之判決
    ，並得不經言詞辯論為之，刑事訴訟法第238條第1項、第30
    3條第3款、第307條分別定有明文。
三、經查，本件告訴人楊沛睿、楊正容、楊學宇、顏翠滿告訴被
    告游景中、朱弘銘案件，經檢察官提起公訴，認被告2人均
    係犯刑法第354條之毀損罪及同法第305條之恐嚇罪嫌，二罪
    具有想像競合犯之裁判上一罪關係。查被告2人係為達同一
    索討債務之目的，而有徒手拍打鐵門、丟撒冥紙及持甩棍、
    花瓶減損本案自用小客車及機車用益價值之毀損行為，以及
    同時帶有恫嚇意味之恐嚇行為，主觀上應係基於單一犯罪目
    的，而出於一個犯罪意思之決意，於密接時、地實施毀損、
    恐嚇等犯行，各行為並有重疊或局部同一，是應認被告2人
    係以1行為同時損壞告訴人楊沛睿、楊正容、楊學宇、顏翠
    滿所有或所支配管領之物品，並同時恐嚇告訴人楊沛睿、楊
    正容、楊學宇、顏翠滿，為想像競合犯，應依刑法第55條前
    段規定，從一重之毀損他人物品罪處斷，依同法第357之規
    定，須告訴乃論。茲告訴人等與被告2人和解，並具狀撤回
    告訴，有111年8月22日聲請撤回告訴狀1紙在卷可稽（見本
    院1020卷第71頁），揆諸前揭說明，爰不經言詞辯論，逕為
    諭知不受理之判決。
四、扣案之甩棍1支，係被告游景中所有，供本案犯行所使用之
    物，然本院審酌該等物品並非違禁物，單獨存在尚不具刑法
    上之非難性，且對於沒收所欲達成或附隨之社會防衛並無任
    何助益，欠缺刑法上之重要性，為免耗費司法資源，爰參酌
    刑法第38條之2第2項規定，亦認無諭知沒收、追徵之必要，
    亦附此敘明。
五、至於被告洪依婷部分由本院另行審結，附此敘明。
六、依刑事訴訟法第303條第3款、第307條，判決如主文。　　
中　　華　　民　　國　　111 　年　　11　　月　　22　　日
                  刑事第五庭    法  官  陳僑舫
以上正本證明與原本無異。
如不服本判決應於收受送達後20日內向本院提出上訴書狀，並應
敘述具體理由；其未敘述上訴之理由者，應於上訴期間屆滿後20
日內向本院補提理由書（均須按他造當事人之人數附繕本）「切
勿逕送上級法院」。
告訴人或被害人如不服判決，應備理由具狀向檢察官請求上訴，
上訴期間之計算，以檢察官收受判決正本之日起算。
                                書記官  劉桉珍
中　　華　　民　　國　　111 　年　　11　　月　　23　　日
附件：
臺灣臺中地方檢察署檢察官起訴書
                                    110年度偵字第40737號
                                    111年度偵字第9617號
　　被　　　告　游景中　男　31歲（民國00年00月00日生）
　　　　　　　　　　　　住雲林縣○○市○○街00號
　　　　　　　　　　　　居臺中市○○區○○路0段000巷0弄
                          00號
　　　　　　　　　　　　國民身分證統一編號：Z000000000號
　　　　　　　　朱弘銘　男　26歲（民國00年0月00日生）
　　　　　　　　　　　　住雲林縣○○市○○路000○0號
　　　　　　　　　　　　居臺中市○○區○○街000巷00號
　　　　　　　　　　　　國民身分證統一編號：Z000000000號
                洪依婷  女　30歲（民國00年0月00日生）
　　　　　　　　　　　　住臺中市○○區○○○街000巷00號
　　　　　　　　　　　　居臺中市○○區○○路0段000巷0弄
                          00號
　　　　　　　　　　　　國民身分證統一編號：Z000000000號
上列被告等因妨害自由等案件，業經偵查終結，認應提起公訴，
茲將犯罪事實及證據並所犯法條分敘如下：
　　　　犯罪事實
一、游景中因遭案外人楊馨慧欠款不還，心生不滿，邀約友人朱
    弘銘、女友洪依婷於民國110年11月26日晚間，由洪依婷駕
    車搭載游景中、朱弘銘一同前往楊馨慧位於臺中市○○區○○路
    0段000○0號住處（惟楊馨慧於當時已非居住於上開建築物內
    ，上開建築物及隔壁450之6號建築物分別係由楊馨慧之弟楊
    沛睿、楊馨慧之親戚楊正容、楊學宇居住）。游景中、朱弘
    銘、洪依婷即共同基於恐嚇危害安全之犯意聯絡，由游景中
    、朱弘銘及洪依婷朝上開建築物騎樓丟撒冥紙，朱弘銘徒手
    打上開建築物鐵門之加害生命、身體、財產之方式，致使居
    住於上開建築物及隔壁450之6號建築物之楊沛睿等人心生畏
    懼。洪依婷返回車上等候後，游景中、朱弘銘再基於毀損之
    犯意及恐嚇危害安全之接續犯意，由游景中持甩棍、朱弘銘
    徒手及持現場之花瓶共同毀損停放在上開建築物前①楊沛睿
    所有車牌號碼0000-00號自用小客車之前後車牌、左側及右
    側車身、前後擋風玻璃、②陳孟茹所有、楊沛睿使用車牌號
    碼000-000號普通重型機車之車身、③楊雅榛所有、楊沛睿使
    用之車牌號碼000-000號普通重型機車之車身及④隔壁450之6
    號建築物前楊正容之妻顏翠滿所有車牌號碼000-0000號自用
    小客車及⑤楊學宇所有車牌號碼000-0000號自用小客車之前
    後車牌、左側及右側車身、前後擋風玻璃、車牌號碼000-00
    00號普通重型機車，致上開車輛有多處損傷，減損保護、美
    觀及效用，足生損害於楊沛睿、楊正容、楊學宇、顏翠滿等
    人，期間游景中並不停咆哮，游景中及朱弘銘則以此加害財
    產之方式，恐嚇楊沛睿、楊正容、楊學宇、顏翠滿，致生危
    害於楊沛睿、楊正容、楊學宇、顏翠滿之安全。嗣經楊沛睿
    等人報警處理，經警於案發現場附近之超商查獲游景中等人
    ，並經游景中同意，扣得上開甩棍1支。
二、案經楊沛睿、楊正容、楊學宇、顏翠滿委由楊正容訴由臺中
    市政府警察局清水分局報告偵辦。
　　　　證據並所犯法條
一、訊據被告游景中、朱弘銘、洪依婷均坦承犯行，並有行車紀
    錄器錄影翻拍照片、現場照片、甩棍照片、車輛詳細資料報
    表、臺中市政府警察局清水分局110年12月28日中市警清分
    偵字第1100044193號函及其所附之刑案現場勘查報告、鑑定
    書、本署公務電話紀錄及告訴人楊正容等人提出之估價單、
    電子發票證明聯、結帳工單影本在卷可參，足認被告等人之
    犯嫌應堪認定。
二、核被告游景中、朱弘銘所為，係犯刑法第305條恐嚇危害安
    全、第354條毀損等罪嫌；被告洪依婷所為，係犯刑法第305
    條恐嚇危害安全罪嫌。被告游景中、朱弘銘撒冥紙後，並毀
    損告訴人等上開車輛以恐嚇告訴人等人之行為，係於密切接
    近之時間、同一地點實施，各行為之獨立性極為薄弱，依一
    般社會健全觀念，在時間差距上，難以強行分開，應視為數
    個舉動之接續施行，合為包括之一行為予以評價，請論以接
    續犯之一罪。被告游景中、朱弘銘2人以一行為同時觸犯上
    開恐嚇及毀損罪嫌，為想像競合犯，請從一重處斷。扣案之
    甩棍1支係被告游景中所有，供其為本案恐嚇、毀損犯行所
    用，請依刑法第38條第2項前段之規定宣告沒收。
三、依刑事訴訟法第251條第1項提起公訴。
　  此　致
臺灣臺中地方法院
中　　華　　民　　國　 111　　年　　5 　　月　　13　　日
　　　　　　　　　　　　　　檢察官  白惠淑
本件正本證明與原本無異
中　　華　　民　　國　 111　　年　　5 　　月　　23　　日
                            書記官  李峻銘
附錄本案所犯法條全文
中華民國刑法第305條
以加害生命、身體、自由、名譽、財產之事恐嚇他人，致生危害
於安全者，處 2 年以下有期徒刑、拘役或 9 千元以下罰金。
中華民國刑法第354條
毀棄、損壞前二條以外之他人之物或致令不堪用，足以生損害於
公眾或他人者，處 2 年以下有期徒刑、拘役或 1 萬 5 千元以
下罰金。